【裁判字號】    90,易,4425
【裁判日期】    901231
【裁判案由】    竊盜等
【裁判全文】
臺灣高雄地方法院刑事判決                          九十年度易字第四四二五號
    公  訴  人  臺灣高雄地方法院檢察署檢察官
    被      告  乙○○
    被      告  丙○○
右列被告因竊盜等案件，經檢察官提起公訴（九十年度偵字第一一０六一號），本院
判決如左：
    主  文
乙○○、丙○○共同竊盜，各處拘役伍拾日，如易科罰金，均以佰元折算壹日。
    事  實
一、乙○○與丙○○共同意圖為自己不法之所有，於民國九十年六月五日十四時許，
    先由丙○○告知乙○○甲○○有錢後，由丙○○把風，乙○○隨即未經許可侵入
    高雄縣穚頭鄉白樹村精忠新村一棟二樓二十號之甲○○住處內，竊取屋內甲○○
    所有皮夾（內有身分證、行車執照、健保卡、榮民證及現金新台幣一萬一千元）
    ，經甲○○當場發現，先捉住丙○○後，報警於屋頂查獲乙○○，並取回上開皮
    夾及證件，惟一萬一千元則未尋獲。
二、案經甲○○訴請高雄縣警察局岡山分局報請台灣高雄地方法院槍署檢察官偵查起
    訴。
    理  由
一、訊之被告乙○○對於未經許可進入證人即被害人甲○○住處竊取財物等情固不諱
    言，惟被告丙○○則矢口否認有與被告乙○○共同侵入住宅及竊盜之犯行，辯稱
    伊當時坐在外面休息不知乙○○進去是要偷東西云云。經查，本件業據被告乙○○於警訊中供稱：係丙○○告訴其甲○○錢很多，．．．是丙○○指使的等語明
    確（見警卷第四頁），並於偵查中供稱：其進入被害人家中，而丙○○把風等語
    屬實（見偵查卷第五頁反面），且據證人即被害人甲○○於警訊時證稱：其發現
    長褲在地上即大喊有賊，跑出門外，見乙○○往樓上跑，丙○○在沙發旁正要往
    走廊走等語（見警卷第一頁反面），被告穆珠所辯顯係責之詞，復有贓物領據一
    紙在卷可稽，罪證明確，被告二人犯行堪以認定。
二、核被告二人所為，均係犯刑法第三百二十條第一項之普通竊盜罪及第三百零六條
    無故侵入住宅罪。被告丙○○所犯無故侵入住宅罪部分，公訴意旨未論列，惟於
    犯罪事實中業已陳述，自屬起訴之範圍內，併此敘明。被告二人就上開犯行，彼
    此間有犯意之聯絡及行為之分擔，均應論以共同正犯。被告二人所犯之上開二罪
    間，有方法結果之牽連關係，為牽連犯，均應依刑法第五十五條之規定從一重之
    普通竊盜罪論處。審酌被告二人不思努力工作賺取正當利益，反貪圖他人財物而
    加以行竊，惟竊取之財物價值尚非鉅大，且二人曾均無犯罪之前科紀錄，有其二
    人之台灣高雄地方法院檢察署刑案資料查註紀錄表、台灣高等法院被告全國前案
    紀錄表及台灣高雄地方法院被告院內索引卡紀錄表各一份在卷可查，平日之素行
    尚稱良好，被告乙○○部分犯罪後坦承犯行態度良好等一切情狀，各量處如主文
    所示之刑，並均諭知易科罰金之折算標準。
據上論斷，應依刑事訴訟法第二百九十九條第一項前段，刑法第三百二十條第一項、
第三百零六條、第二十八條、第五十五條、第四十一條第一項，罰金罰鍰提高標準條
例第一條前段、第二條，判決如主文。
中    華    民    國    九十      年     十二     月      三十一      日
                                  臺灣高雄地方法院刑事庭
                                      法官    林 俊 寬
右正本證明與原本無異。
如不服本判決，應於判決送達後十日內，向本院提出上訴狀。
                                      書記官    李 文 廣
中    華    民    國    九十      年     十二     月      三十一      日
附錄本判決論罪科刑之法條
刑法第三百二十一條
犯竊盜罪而有左列情形之一者，處六月以上五年以下有期徒刑：
一、於夜間侵入住宅或有人居住之建築物、船艦或隱匿其內而犯之者。
二、毀越門扇、牆垣或其他安全設備而犯之者。
三、攜帶兇器而犯之者。
四、結夥三人以上而犯之者。
五、乘火災、水災或其他災害之際而犯之者。
六、在車站或埠頭而犯之者。
前項之未遂犯罰之。
刑法第三百零六條
無故侵入他人宅、建築物或附連圍繞之土地或船艦者，處一年以下有期徒刑、拘役或
三百元以下罰金。
無故藏匿其內或受退去之要求而仍留滯者亦同。


司法院資訊處製作；財團法人民間司法改革基金會備份。
